【裁判字號】    98,交聲,3950
【裁判日期】    981215
【裁判案由】    交管條例聲異
【裁判全文】
臺灣板橋地方法院交通事件裁定        98年度交聲字第3950號
原處分機關  交通部公路總局台北區監理所板橋監理站
異  議  人
即受處分人  乙○○
上列異議人因違反道路交通管理處罰條例案件，對於交通部公路
總局台北區監理所板橋監理站於中華民國98年11月2 日所為之裁
決處分（案號：板監裁字第裁41-AEY156973號）不服，聲明異議
，本院裁定如下：
    主      文
異議駁回。
    理      由
一、原處分意旨略以：異議人乙○○於民國98年10月2 日上午9
    時50分許，騎駕車號ＡＴＯ－３６１號重型機車，行經台北
    市大安區○○○路○段46巷口時，因有「駕駛人爭道行駛有
    不按遵行之方向行駛」之違規，經警攔停舉發，填具台北市
    政府警察局98年10月2 日北市警交字第AEY156973 號舉發違
    反道路交通管理事件通知單，原處分機關於98年11月2 日依
    道路交通管理處罰條例第45條第1 款、第63條第1 項第1 款
    等規定，裁處罰鍰新台幣九百元，並記違規點數一點，異議
    人於同日聲明異議等情。
二、異議意旨則以：異議人確於上開時間，騎駕機車行經前開路
    段，為警攔停舉發，惟該路段左轉處地面並未劃設單行道之
    箭頭標線，亦未有禁止進入之標誌，該交通標誌、標線標示
    不清，本案舉發有爭議，原處分應予撤銷等語。
三、法院之判斷：
（一）按汽車駕駛人，爭道行駛有不按遵行之方向行駛情形者，
      處新台幣六百元以上一千八百元以下罰鍰；汽車駕駛人有
      第45條情形者，除依原條款處罰鍰外，並予記違規點數1
      點，道路交通管理處罰條例第45條第1 款、第63條第1 項
      第1 款分別定有明文。
（二）查異議人於前開時間，騎駕車號ＡＴＯ－３６１號重型機
      車，行經台北市大安區○○○路○段46巷口左轉時，為警
      攔停舉發之事實，為異議人所不否認，應堪信為真實。
（三）而異議人係自台北市大安區○○○路○段46巷左轉進入系
      爭路口，為警攔停舉發之事實，業據證人即舉發警員甲○
      ○於本院審理時到庭證述明確，並製有現場簡圖、現場照
      片等件附卷可稽。且和平東路二段46巷、與系爭交岔路口
      設有禁止左轉之號誌，該路段地面亦劃有指示遵行方向之
      箭頭，有現場照片在卷可證，是該路段之道路規劃，顯已
      考量該地車行種類、車流量、周圍道路路況，據此設計分
      向限制，異議人騎駕機車自應注意該等規定，依遵行方向
      行駛，以維護交通安全。其主張該路段交通標誌、標線標
      示不清云云，核與事證不符，不足憑採。
（四）綜上所述，異議人騎駕機車，在台北市大安區○○○路○
      段46巷口，確有「駕駛人爭道行駛有不按遵行之方向行駛
      」之違規，原處分機關據以裁罰，於法有據，異議人聲明
      異議為無理由，應予駁回。
四、據上論斷，應依道路交通案件處理辦法第19條，裁定如主文
    。
中    華    民    國    98    年    12    月    15    日
                  交通法庭  法  官  林鈺琅
上列正本證明與原本無異。
如不服本裁定，應於裁定送達後五日內，敘明抗告理由，向本院
提出抗告狀。
                            書記官  林蔚然
中    華    民    國    98    年    12    月    15    日


司法院資訊處製作；財團法人民間司法改革基金會備份。
